臺灣臺北地方法院民事裁定
111年度聲字第191號
聲  請  人  許永得  
相  對  人  日盛國際商業銀行股份有限公司

法定代理人  郭倍廷  
送達代收人  陳鈺玫  
上列當事人間聲請停止執行事件，本院裁定如下：
    主  文
聲請人供擔保新臺幣玖萬陸仟元後，本院一一○年度司執字第一
二三四九七號給付票款強制執行事件之強制執行程序，於本院一
一一年度訴字第一六七七號第三人異議之訴裁判確定，或因撤回
、和解、調解而終結前，應暫予停止。
    理  由
一、按有回復原狀之聲請，或提起再審或異議之訴，或對於和解
    為繼續審判之請求，或提起宣告調解無效之訴，撤銷調解之
    訴，或對於許可強制執行之裁定提起抗告時，法院因必要情
    形或依聲請定相當並確實之擔保，得為停止強制執行之裁定
    ，強制執行法第18條第2項定有明文。又法院依強制執行法
    第18條第2項定擔保金額而准許停止強制執行之裁定者，該
    項擔保係備供債權人因停止執行所受損害之賠償，其數額應
    依標的物停止執行後，債權人未能即時受償或利用該標的物
    所受之損害額，或其因另供擔保強制執行所受之損害額定之
    ，非以標的物之價值或其債權額為依據（最高法院91年度台
    抗字第429號裁判意旨參照），詳言之，應以債權人因執行
    程序之停止，致原預期受償之時間延後所生之損害，為定擔
    保數額之依據。又依通常社會觀念，使用金錢之對價即為利
    息，執行債權倘為金錢債權，債權人因執行程序停止，致受
    償時間延後，通常應可認係損失停止期間利用該債權總額所
    能取得之利息。再依民法第233條第1項前段、第203條規 定
    ，遲延之債務，以支付金錢為標的者，債權人得請求依法定
    利率計算之遲延利息；應付利息之債務，其利率未經約定，
    亦無法律可據者，週年利率為5％。此項遲延利息之本質屬於
    法定損害賠償，亦可據為金錢債權遲延受償所可能發生之損
    害之賠償標準。
二、聲請意旨略以：本院110年度司執字第123497號給付票款強
    制執行事件（下稱系爭執行事件）中所查封財產之股票，其
    資金均為聲請人所有，前開財產一旦拍賣，難以恢復原狀，
    為此，聲請人願供擔保，請准裁定於聲請人所提第三人異議
    之訴判決確定前，停止上開執行程序等語。
三、經查，聲請人以其業已向本院提起第三人異議之訴（即本院
    111年度訴字第1677號異議之訴）為由，聲請裁定停止系爭
    執行事件之強制執行程序，經本院核閱前開執行事件卷宗、
    第三人異議之訴卷宗無訛，且系爭執行事件尚未終結，聲請
    人聲請停止執行，與前開強制執行法規定核無不符，應予准
    許。次查，相對人聲請對債務人所執行者為新臺幣（下同）
    57萬156元範圍之本金、利息及執行費用，本院審酌相對人
    所受損害者，應為上開執行事件停止執行後，相對人未能即
    時受償所受之損害額，即於執行程序停止期間相對人未受償
    範圍內債權額即57萬156元所能取得之利息（此數額低於扣
    押股票之價額）。而參之聲請人所提上開異議之訴之訴訟標
    的價額為新臺幣（下同）57萬156元，係屬不得上訴第三審
    案件，參考各級法院辦案期限實施要點規定，第一、二審通
    常程序審判案件之辦案期限分別為1年4個月、2年，共計3年
    4個月，準此，本院以此預估為聲請人提起第三人異議之訴
    獲准停止執行，因而致相對人執行延宕之期間。從而，相對
    人因聲請人停止本件執行可能所受之損害額，約為95,026元
    （計算式：570,156元×5％×〈3+4/12〉＝95,026元，元以下四捨
    五入），本院認聲請人供擔保金額取其概數以9萬6千元為適
    當，是以聲請人為相對人提供前開擔保金額後，方得停止執
    行。
四、依強制執行法第18條第2項，裁定如主文。
中　　華　　民　　國　　111 　年　　3 　　月　　30　　日
                  民事第二庭    法　官　蔡英雌
以上正本係照原本作成。
如不服本裁定應於送達後10日內向本院提出抗告狀，並繳納抗告
費新臺幣1,000元。
中　　華　　民　　國　　111 　年　　3 　　月　　30　　日
                                書記官  霍薇帆